臺灣士林地方法院交通事件裁定　　　　　　　　　　九十三年度交聲字第六三八號
　　原處分機關　交通部公路總局臺北區監理所基隆監理站
　　異　議　人
　　即受處分人　甲○○
右列異議人即受處分人因違反道路交通管理處罰條例案件，對於交通部公路總局臺北
區監理所基隆監理站民國九十三年六月十八日基監字第裁四二—ＡＭ0000000
號裁決聲明異議（原舉發案號：臺北市政府警察局舉發違反道路交通管理事件通知單
北市警交大字第ＡＭ0000000號），本院裁定如左：
    主  文
異議駁回。
    理  由
一、按汽車駕駛人，駕駛汽車有不遵守道路交通標誌、標線、號誌之指示者，處新臺
    幣（下同）九百元以上一千八百元以下罰鍰，並應記違規點數一點，道路交通管
    理處罰條例第六十條第二項第三款、第六十三條第一項第一款分別定有明文。次
    按白實線為停止線之標線，用以指示行駛車輛停止之界線，車輛停止時，其前懸
    部分不得伸越該線，道路交通標誌標線號誌設置規則第一百七十條第一項、第二
    項亦分別規定甚明。
二、原處分意旨略以：異議人即受處分人甲○○駕駛所有車牌號碼九Ｋ—九七一一號
    自小客車，於民國九十三年四月二十六日十一時十五分許，在臺北市○○○路○
    段，經臺北市政府警察局中山分局民權一派出所員警以北市警交大字第ＡＭ00
    00000號通知單舉發：「紅燈越線臨停」，依道路交通管理處罰條例第六十
    條第二項第三款規定，處罰鍰九百元，並依同條例第六十三條第一項第一款規定
    ，記違規點數一點。
三、異議意旨略以：該路口係屬交通繁忙之大路口，在停止線再加上機車停等區○○
    ○路口距離近達二十公尺，本車在正常行駛至該區段待轉前，不可能在機車停等
    區後待轉，此舉並不合理，不僅影響車流，亦將促使本車後方車輛超越至本車前
    方待轉，使本車又受阻於後方超車待轉之車輛，更無法即時於變更號誌前通過該
    路口。又，本車之所以被迫暫停於該違規地點，係因考量在變換號誌之時，為確
    保行人及前方路口之淨空，故未隨前車強行即時右轉，且該位置由照片顯示亦未
    妨礙當時該處交通，並無「逕行駛入交叉路口內，妨礙其他車輛通行」之情節。
    此外，對於此類即將大規模階段性實施之嚴格取締項目，員警應先確實於各路段
    實施宣導，使民眾確實瞭解，而非專挑此種「違規陷阱」，立於暗處以照相方式
    逕行舉發，反使用路人未先被指導，卻先被苛以重罰，據此聲明異議云云。
四、經查：
  (一)異議人即受處分人甲○○於九十三年四月二十六日十一時十五分許，在臺北市○
    ○○路○段、復興北路交岔路口，駕駛車牌號碼九Ｋ—九七一一號自用小客車，
    遇紅燈超越停止線臨時停車，經警當場拍照逕行舉發等情，為異議人所不否認，
    並有舉發違反道路交通管理事件通知單及採證照片二幀附卷可稽。異議人雖辯稱
    ：伊係因考量在變換號誌之時，為確保行人及前方路口之淨空，故未隨前車強行
    即時右轉，且該位置由照片顯示亦未妨礙當時該處交通云云，然路口號誌轉變為
    紅燈後，車輛即不能超越停止線，其規定目的無非為避免阻礙其他方向綠燈號誌
    車輛、行人通行，以免發生危險事故而設，是為達成此項目的，汽車駕駛人於駕
    駛時號誌已經變為紅燈時，仍超越停止線方才停駛，固應加以處罰，即便於號誌
    為綠燈時，車身已經超越停止線（包括未完全超越），因故未通過路口而暫停，
    以致於紅燈時仍繼續停止於原處，仍應予以處罰，道路交通管理處罰條例第五十
    八條第三款甚而規定：汽車駕駛人行至有號誌之交岔路口，遇有前行或轉彎之車
    道交通擁塞而逕行駛入交岔路口內，致號誌轉換後仍未能通過，妨礙其他車輛通
    行者，亦須處罰，可見，汽車駕駛人於號誌為綠燈時，即有義務判斷是否可以通
    過路口，如果不能，就應該停止於停止線後等待，待路口淨空後，方能超越停止
    線進入入口甚明，本件異議人實際上雖尚未妨礙其他車輛通行而不能依前開第五
    十八條第三款處罰，但於紅燈時，其車輛仍超越停止線，自屬可歸責，異議人所
    辯，顯無足採。
  (二)再者，劃設停止線旨在確保路口淨空，以維持交通順暢，於劃有該等標線之路段
    禁止臨時停車之規定復經交通主管機關一再宣導，民眾自應知悉該等標線規定，
    並有遵守之義務，惜民眾守法意識淡薄，為圖一時速便而違反上開標線規定之情
    況屢見不鮮，致使交通執法機關除於易生擁塞路段之交岔路口劃設停止線規範禁
    止駕駛人臨時停車外，尚須再以員警執崗疏導指揮方式，維持路口淨空，此等作
    法或生促進交通順暢之效，然係以增加交通執法人員之工作負擔為成本，間接排
    擠員警人力之其他運用，其負面影響難謂非鉅，異議人如能思慮至此，信不致再
    執「員警應先確實於各路段實施宣導，使民眾確實瞭解」等語置辯。
五、是以，本件異議人所辯，並不足採，本件違規事實洵堪認定。從而原處分機關審
    酌異議人違規情形，依道路交通管理處罰條例第六十條第二項第三款，處罰鍰九
    百元，並依同條例第六十三條第一項第一款記違規點數一點，核無不當。本件異
    議為無理由，應予駁回。
據上論斷，應依道路交通案件處理辦法第十九條，裁定如主文。
中　　　華　　　民　　　國　　九十三　　年　　　七　　　月　　 十六 　　日
                              臺灣士林地方法院交通法庭
                                  法  官  黃  潔  茹
右正本證明與原本無異。
如不服本裁定應於送達後五日內向本院提出抗告狀。
                                  書記官  柳  瑞  宗
中　　　華　　　民　　　國　　九十三　　年　　　七　　　月　　二十二  　日
